臺灣高等法院刑事裁定
110年度聲字第45號
聲  請  人  臺灣高等檢察署檢察官
受  刑  人  薛雍韋



上列聲請人因受刑人數罪併罰有二裁判以上，聲請定其應執行之
刑（聲請案號：臺灣高等檢察署109年度執聲字第2644號），本
院裁定如下：
    主  文
薛雍韋犯如附表所示各罪所處之刑，應執行有期徒刑肆年拾月。
    理  由
一、聲請意旨略以：受刑人薛雍韋因違反毒品危害防制條例等數
    罪，先後經判決確定如附表（其中附表編號1所示犯罪日期
    應更正為「107年8月2日19時50分前某時許至107年8月2日」
    ），應依刑法第53條、第51條第5款規定，定其應執行刑，
    爰依刑事訴訟法第477條第1項聲請裁定等語。
二、按裁判確定前犯數罪者，併合處罰之。但有下列情形之一者
    ，不在此限：一、得易科罰金之罪與不得易科罰金之罪。二
    、得易科罰金之罪與不得易服社會勞動之罪。三、得易服社
    會勞動之罪與不得易科罰金之罪。四、得易服社會勞動之罪
    與不得易服社會勞動之罪。前項但書情形，受刑人請求檢察
    官聲請定應執行刑者，依第51條規定定之；數罪併罰有二裁
    判以上者，應依刑法第51條之規定定其應執行之刑；又宣告
    多數有期徒刑者，於各刑中之最長期以上，各刑合併之刑期
    以下，定其刑期，但不得逾30年，刑法第50條、第53條、第
    51條第5款分別定有明文。次按刑事訴訟法第370條第2項、
    第3項，已針對第二審上訴案件之定其應執行之刑，明定有
    不利益變更禁止原則之適用；而分屬不同案件之數罪併罰有
    應更定執行刑之情形，倘數罪之刑，曾經定其執行刑，再與
    其他裁判宣告之刑定其執行刑時，在法理上亦應同受此原則
    之拘束。亦即，另定之執行刑，其裁量所定之刑期，不得較
    重於前定之執行刑加計後裁判宣告之刑或所定執行刑之總和
    。
三、經查，受刑人因違反毒品危害防制條例等案件，先後經判處
    如附表所示有期徒刑，均經確定在案，此有本院被告前案紀
    錄表、臺灣新北地方法院109年度聲字第3168號裁定及如附
    表各編號所示判決書附卷可稽。又附表編號2所示之罪刑得
    易科罰金，附表編號1、3、4所示之罪刑不得易科罰金，符
    合刑法第50條第1項但書不併合處罰之要件，然受刑人業已
    請求檢察官聲請定應執行刑，此有臺灣桃園地方檢察署依10
    2年1月23日修正之刑法第50條調查受刑人是否聲請定應執行
    刑調查表在卷可參，自應依據刑法第50條第2項之規定，依
    同法第51條規定定其應執行刑。茲檢察官以本院為上開案件
    犯罪事實最後判決之法院，聲請定其應執行之刑，本院審核
    後認檢察官之聲請於法並無不合，爰就受刑人所犯如附表所
    示之罪，依刑法第51條第5款限制加重原則規定之外部性界
    限（即以最長期宣告刑有期徒刑2年6月為下限，以宣告刑總
    和有期徒刑6年為上限），並參酌如附表編號1至3所示之罪
    ，曾經臺灣新北地方法院以109年度聲字第3168號裁定定其
    應執行刑為有期徒刑3年2月，並經本院以109年度抗字第149
    2號裁定、最高法院以109年度台抗字第1982號裁定駁回抗告
    確定等情【是此時裁量所定之刑期，不得較重於前定執行刑
    （有期徒刑3年2月）加計其餘裁判之宣告刑（有期徒刑2年6
    月）總和有期徒刑5年8月】；再考量受刑人各犯罪情節、侵
    害法益、犯罪次數、犯行間時間關連性暨整體犯罪評價等總
    體情狀綜合判斷，定其應執行之刑如主文所示。
四、據上論斷，應依刑事訴訟法第477條第1項，刑法第53條、第
    51條第5款、第50條第2項，裁定如主文。
中　　華　　民　　國　　110 　年　　1 　　月　　11　　日
                  刑事第十八庭  審判長法  官  何俏美
                                      法  官  陳海寧
                                      法  官  葉乃瑋 
以上正本證明與原本無異。
如不服本裁定，應於收受送達後五日內向本院提出抗告狀。
                                      書記官  程欣怡
中　　華　　民　　國　　110 　年　　1 　　月　　12　　日
附表：
 編          號             1            2            3  罪          名  槍砲彈藥刀械管制條例 （未經許可寄藏制式手槍罪 ） 毒品危害防制條例 （施用第二級毒品罪） 毒品危害防制條例 （施用第一級毒品罪）  宣    告    刑  有期徒刑2年6月（併科罰金 新臺幣10萬元） 有期徒刑5月 有期徒刑7月  犯  罪  日  期  107年8月2日19時50分前某時 許至107年8月2日（聲請書僅 記載107年8月2日19時50分前 某時，應予補充） 108年5月23日12時1分為警採 尿回溯96小時內某時許  108年5月23日1時許  偵查(自訴)機關  年  度  案  號  臺灣新北地方檢察署107年度 偵字第25519號 臺灣新北地方檢察署108年度 毒偵字第4336號、108年度偵 字第16769號 臺灣新北地方檢察署108年度 毒偵字第4336號、108年度偵 字第16769號 最  後  事實審  法    院 臺灣新北地方法院 臺灣新北地方法院 臺灣新北地方法院  案    號 108年度訴字第110號 108年度審訴字第1593號 108年度審訴字第1593號  判決日期 108年8月26日 108年10月21日 108年10月21日 確  定   判  決 法    院 臺灣新北地方法院 臺灣新北地方法院 臺灣新北地方法院  案    號 108年度訴字第110號 108年度審訴字第1593號 108年度審訴字第1593號  確定日期 108年9月27日 108年11月26日 108年11月26日 得否易 科 罰 金            否           是           否 備           註  臺灣新北地方檢察署108年度 執字第13654號 臺灣新北地方檢察署109年度 執字第5015號 臺灣新北地方檢察署109年度 執字第5016號   編號1至3所示之罪，前經臺灣新北地方法院以109年度聲字第3168號裁定定應執行刑為有 期徒刑3年2月（嗣經本院以109年度抗字第1492號裁定、最高法院以109年度台抗字第1982號裁定駁回抗告）。   

 編          號             4  罪          名  毒品危害防制條例 （持有第一級毒品純質淨重1 0公克以上罪）  宣    告    刑  有期徒刑2年6月  犯  罪  日  期  108年9月初某日至108年9月2 4日  偵查(自訴)機關  年  度  案  號  臺灣桃園地方檢察署108年度毒偵字第6128號、108年度偵 字第27870號（聲請書僅記載 108年度毒偵字6128號，應予 補充） 最  後  事實審  法    院 臺灣高等法院  案    號 109年度上訴字第3011號  判決日期 109年10月8日 確  定   判  決 法    院 臺灣高等法院  案    號 109年度上訴字第3011號  確定日期 109年11月9日 得否易 科 罰 金            否 備           註  臺灣桃園地方檢察署109年度執字第18990號